臺灣臺中地方法院民事裁定　　 100年度監字第154號
聲　請　人　張素楨
相　對　人　楊永權
法定代理人　張素楨
上列當事人間聲請許可監護人行為事件，本院裁定如下：
    主  文
准許聲請人出賣相對人所有未保存登記建物（門牌號碼：臺中市
○○區○○路二段四二巷一四七弄三號）予吳俊穀，暨相對人所
有臺中市○○區○○段三一五之一地號（面積：九十八點四十七
平方公尺、權利範圍：二分之一）、同段三○七地號（面積九百
零八點五十四平方公尺、權利範圍三百七十八分之一百六十八）
土地予吳俊穀，並由吳俊穀指定登記為黃淑芬所有。
聲請程序費用由相對人負擔。
    理  由
一、按監護人對於受監護人之財產，非為受監護人之利益，不得
    使用、代為或同意處分。監護人為下列行為，非經法院許可
    ，不生效力：一、代理受監護人購置或處分不動產。二、代
    理受監護人，就供其居住之建築物或其基地出租、供他人使
    用或終止租賃。監護人不得以受監護人之財產為投資。但購
    買公債、國庫券、中央銀行儲蓄券、金融債券、可轉讓定期
    存單、金融機構承兌匯票或保證商業本票，不在此限，民法
    第一千一百零一條定有明文。該條規定依民法第一千一百十
    三條規定，於成年人之監護準用之。
二、聲請意旨略以：(一)相對人前經鈞院以九十九年度監宣字第二
    二七號民事裁定宣告為受監護宣告人，並選定聲請人即相對
    人配偶為相對人之監護人確定。今聲請人因支付相對人之養
    護、醫藥等費用，必須處分相對人所有臺中市○○區○○段
    三一五之一地號（面積：九十八點四十七平方公尺、權利範
    圍：二分之一）、同段三○七地號（面積九百零八點五十四
    平方公尺、權利範圍三百七十八分之一百六十八）土地，及
    坐落該土地之未保存登記建物（門牌號碼：臺中市○○區○
    ○路二段四二巷一四七弄三號）。此一處分行為，已獲相對
    人配偶、最近親屬之同意，爰依法聲請准許聲請人出賣相對
    人所有前揭不動產予關係人吳俊穀。前經聲請人聲請鈞院准
    予處分，業經鈞院以一百年度監字第一一五號民事裁定准許
    確定。(二)今因關係人吳俊穀依契約所定，欲指定將上開土地
    登記為關係人黃淑芬所有，及聲請人前次聲請時，漏未聲請
    併就上開未保存登記之建物部分，准予處分。爰再次聲請准
    予處分相對人上開不動產（含土地及建物）等語。
三、查：(一)聲請人主張之上開事實，業據其提出戶籍謄本、地籍
    圖謄本、土地登記第二類謄本、本院九十九年度監宣字第二
    二七號、一百年度監字第一一五號民事裁定暨確定證明書、
    親屬團體會議紀錄、同意書、親屬系統表、房屋稅籍證明書
    、不動產買賣契約書為證，自堪信為真實。(二)準此，本院認
    聲請人為相對人之配偶，並為相對人之監護人，相對人目前
    仍需就醫、治療與看護，故將上開不動產（含土地及建物）
    處分，用以支付相對人每月之醫療、安養等生活費用，應屬
    為受監護人之利益。是本件聲請核與法尚無不合，為有理由
    ，應予准許。
四、依非訟事件法二十一條第二項，民事訴訟法第九十五條、第
    七十八條，裁定如主文。
中    華    民    國    100    年    4    月    29    日
                   家事法庭  法  官  唐敏寶
正本係照原本作成。
如對本裁定抗告，須於裁定送達後10日之不變期間內，向本院提
出抗告狀。
中    華    民    國    100    年    4    月    29    日
                             書記官  丁文宏